【裁判字號】    99,交聲,1042
【裁判日期】    990628
【裁判案由】    違反道路交通管理處罰條例聲明異議
【裁判全文】
臺灣臺北地方法院交通事件裁定        99年度交聲字第1042號
原處分機關  臺北市交通事件裁決所
異  議  人
即受處分人  甲○○
上列異議人因違反道路交通管理處罰條例案件，對於臺北市交通
事件裁決所民國99年5 月21日所為之裁決處分（原處分案號：北
市警交大字第裁A00000000號）聲明異議，本院裁定如下：
    主  文
異議駁回。
    理  由
一、聲明異議意旨略以：異議人即受處分人甲○○於民國99年4
    月4 日21時38分許，駕駛車牌號碼6773一VM號自用小客車，
    沿台北市○○○○道路之南向北方向行駛，途經象山隧道出
    口處之最高速限50公里路段時，以時速67公里之速度行駛，
    超速17公里（超過規定之最高時速未滿20公里）之違規，惟
    上開路段既為快速道路，沿線時速都是50公里，依道路交通
    管理處罰條例第7條之2第四項規定：「第一項逕行舉發，應
    記明車輛牌照號碼、車型等可資辨明之資料，以汽車所有人
    為被通知人製單舉發。」，然本件違規舉發照片除車牌依稀
    可辨外，其餘如車型及其四周環境、道路漆黑難辨，已違反
    該條例第7條之2第四項規定，本件應屬舉發無效，爰對原處
    分不服，依法聲明異議，請求撤銷原處分云云。
二、原處分機關略以：異議人即受處分人甲○○於於上開時地，
    駕車，沿台北市○○○○道路之南向北方向行駛，途經象山
    隧道出口處之最高速限50公里路段時，以時速67公里之速度
    行駛，超速17公里（超過規定之最高時速未滿20公里）之違
    規，經微電腦雷達測速自動照相設備拍照取證後，臺北市政
    府警察局交通警察大隊員警以異議人有違反道路交通管理處
    罰條例第40條規定之行為，予以掣單逕行舉發。嗣異議人於
    舉發通知單上所載之應到案日期前（即99年5 月24日前）向
    原處分機關提出申訴，經原處分機關認異議人之申訴為無理
    由，乃依道路交通管理處罰條例第40條、第63條第1項第1款
    及違反道路交通管理事件統一裁罰基準表規定，裁處新台幣
    （下同）1,600元罰鍰，並記違規點數1點。
三、按汽車駕駛人，行車速度超過規定之最高時速，除有第43條
    第1項第2款情形外，處新台幣1,200元以上2,400元以下罰鍰
    ；汽車駕駛人有第40條規定之情形者，並記違規點數1 點，
    道路交通管理處罰條例第40條、第63條第1項第1款分別定有
    明文。又汽車駕駛人之行為經以科學儀器取得證據資料證明
    其行為違規，當場不能或不宜攔截製單舉發者，得逕行舉發
    ，道路交通管理處罰條例第7條之2第1項第7款亦有明文。
四、經查，異議人於上開時地，駕駛車牌號碼6773一VM號自用小
    客車，沿台北市○○○○道路之南向北方向行駛，途經象山
    隧道出口處之最高速限50公里路段時，以時速67公里之速度
    行駛，超速17公里（超過規定之最高時速未滿20公里）之違
    規，經微電腦雷達測速自動照相設備拍照取證後，臺北市政
    府警察局交通警察大隊員警以異議人有違反道路交通管理處
    罰條例第40條規定之行為，予以掣單逕行舉發等情，為異議
    人所不爭執，並有聲明異議狀、臺北市政府警察局舉發違反
    道路交通管理事件通知單、臺北市交通事件裁決所違反道路
    交通管理事件裁決書、送達證書、臺北市政府警察局信義分
    局函、違規彩色照片2 張、雷達測速儀檢定合格證書附卷可
    稽（見本院卷第3 至13頁）。是異議人駕車於上揭時地行車
    速度，超過規定之最高時速未滿20公里之事實，應堪認定。
五、又上開違規彩色照片2 張所示之違規車輛牌照號碼、車型及
    違規地點均在照片內清晰可見，亦有本院卷第6 頁照片、第
    13頁照片各1張在卷可徵。按行車
速度，依標誌或標線之規
    定，無標誌或標線者，在市區道路，時速不得超過50公里，
    在郊外道路時速不得超過60公里，此為道路交通安全規則第
    93條第1項第1款前段所明文。是汽機車駕駛人行經有標誌或
    標線規定之路段，自應依該標誌或標線所定之限速行駛，未
    設有標誌或標線者，亦應依上開交通規則之限速規定行駛，
    以維交通安全。況道路主管機關本得於法令授權範圍內，基
    於權責對於各項行政措施包括道路設計、交通號誌、標誌、
    標線之設置、更動為具體裁量、規劃，以求達成道路充分有
    效能利用、維持交通秩序、保障道路使用人往來便利與安全
    之行政目的，除有違背法令或明顯矛盾、錯誤，縱司法機關
    亦不得涉入此行政權核心領域，而民眾對於行政機關具體行
    政措施如有意見，自應循正當管道向行政機關反應，尤不得
    由民眾自行主觀認定是項措施是否合理、是否遵循。是受處
    分人自負遵守前開交通法規之義務，不得自行決定行車速度
    而任意超速，是異議人上開所辯，無非係卸責之詞，無足可
    採。
六、綜上，受處分人確有於上開時、地超速行車之違規事實，原
    處分機關依前揭道路交通管理處罰條例第40條、第63條第1
    項第1 款及違反道路交通管理處罰條例統一裁罰基準表之規
    定，裁處受處分人罰鍰1,600元，並記違規點數1點，核無違
    誤，本件異議為無理由，應予駁回。
據上論斷，應依道路交通管理處罰條例第87條第2 項，道路交通
案件處理辦法第19條，裁定如主文。
中    華    民    國    99    年    6     月    28    日
                        交通法庭法  官    施添寶
上正本證明與原本無異。
如不服本裁定，應於裁定送達後5日內向本院提出抗告狀。
                                書記官    陳弘文
中    華    民    國    99    年    6     月    28    日

司法院資訊處製作；財團法人民間司法改革基金會備份。
